【裁判字號】    97,訴,628
【裁判日期】    970730
【裁判案由】    毒品危害防制條例
【裁判全文】
臺灣士林地方法院刑事判決               97年度訴字第628號
公  訴  人  臺灣士林地方法院檢察署檢察官
被      告  甲○○
上列被告因違反毒品危害防制條例案件，經檢察官提起公訴（97
年度毒偵字第78號），被告為有罪之陳述，本院合議庭裁定改行
簡式審判程序，並判決如下：
    主  文
甲○○施用第一級毒品，處有期徒刑玖月，扣案之海洛因壹包（
驗餘淨重零點壹貳貳捌公克）及海洛因殘渣袋捌個（袋內殘渣量
微無法計重）均沒收銷燬，注射針筒伍支、分裝袋大包壹包及分
裝袋小包貳包均沒收。
    事  實
一、甲○○前因施用第一、二級毒品海洛因、安非他命案件，經
    送觀察、勒戒後，認無繼續施用毒品傾向，由臺灣板橋地方
    法院檢察署檢察官以96年度毒偵字第1954號為不起訴處分確
    定，並於民國96年4 月24日釋放出所。詎其仍不知悛悔，復
    於前案觀察、勒戒釋放出所後五年內，基於施用第一級毒品
    海洛因之犯意，於96年12月22日下午4、5時許，在臺北縣淡
    水鎮○○街○ 段122 巷8 之1 居所，以將海洛因加水注射左
    手臂之方式，施用海洛因1 次。嗣於96年12月22日下午10時
    35分許，為警在上址處所查獲，並扣得海洛因1 包（驗餘淨
    重0.1228公克）、注射針筒5 支、殘渣袋8 個（袋內殘渣量
    微無法計重）、分裝袋大包1 包及分裝袋小包2 包等物。
二、案經臺北縣政府警察局淡水分局報請臺灣士林地方法院檢察
    署檢察官偵查起訴。
    理  由
一、前揭犯罪事實，業據被告甲○○於警詢時、偵查中、本院準
    備程序及審理時供認不諱（見偵卷第6 至7 頁、第35至36頁
    ，本院97年7 月9 日準備程序筆錄及審判筆錄），又被告為
    警查獲時，經採集其尿液送檢驗結果，呈鴉片類陽性反應，
    有臺灣檢驗科技股份有限公司97年1 月3 日編號CH/2007/C0
    942 號濫用藥物檢驗報告一紙在卷可稽（見偵卷第44頁），
    復有查獲之海洛因1 包、注射針筒5 支、殘渣袋8 個、分裝
    袋大包1 包及分裝袋小包2 包等物扣案可資佐證，而扣案物
    經送驗結果檢出海洛因成分，有交通部民用航空局航空醫務
    中心97年1 月14日航藥鑑字第0970197 號毒品鑑定書一紙在
    卷可參（見偵卷第45頁），足徵被告自白與事實相符。本件
    事證明確，被告犯行堪以認定。
二、按犯毒品危害防制條例第十條之施用毒品罪者，檢察官應聲
    請法院裁定令被告入勒戒處所觀察、勒戒。觀察、勒戒後，
    檢察官依據勒戒處所之陳報，認受觀察、勒戒人無繼續施用
    毒品傾向者，應即釋放，並為不起訴處分；認受觀察、勒戒
    人有繼續施用毒品傾向者，檢察官應聲請法院裁定令入戒治
    處所施以強制戒治。經觀察、勒戒或強制戒治執行完畢釋放
    後，五年內再犯毒品危害防制條例第十條之罪者，檢察官或
    少年法院應依法追訴或裁定交付審理，毒品危害防制條例第
    20條第1 項、第2 項、第23條第2 項分別定有明文。查被告
    前因施用第一、二級毒品海洛因、安非他命案件，經送觀察
    、勒戒後，認無繼續施用毒品傾向，由臺灣板橋地方法院檢
    察署檢察官以96年度毒偵字第1954號為不起訴處分確定，並
    於96年4 月24日釋放出所，有臺灣板橋地方法院檢察署96年
    度毒偵字第1954號不起訴處分書、全國刑案資料查註表及法
    務部全國檢察官線上查詢刑案人犯在監所最新資料報表各一
    份在卷可參，被告於觀察、勒戒執行完畢釋放後，五年內再
    犯毒品危害防制條例第10條之罪，經檢察官提起公訴，本院
    應予審理。按海洛因係毒品危害防制條例第2 條第2 項第1
    款所稱之第一級毒品。核被告施用海洛因之行為，係犯毒品
    危害防制條例第10條第1 項之施用第一級毒品罪。被告持有
    海洛因進而施用，其持有海洛因之低度行為應為施用海洛因
    之高度行為所吸收，不另論罪。爰審酌被告有多次施用毒品
    前科，素行不佳，並考量其犯罪戕害自己身心健康，與犯罪
    後供認犯行之態度等一切情狀，量處如主文所示之刑。
三、扣案之海洛因1 包（驗餘淨重0.1228公克），係查獲之第一
    級毒品，不問屬於被告與否，應依毒品危害防制條例第18條
    第1 項前段之規定宣告沒收銷燬，另扣案之海洛因殘渣袋8
    個（袋內殘渣量微無法計重），係查獲之第一級毒品，因毒
    品與包裝袋無法析離，故不問屬於被告與否，亦應依毒品危
    害防制條例第18條第1 項前段之規定宣告沒收銷燬。至另扣
    案注射針筒5 支、分裝袋大包1 包及分裝袋小包2 包，係被
    告所有供施用海洛因所用之物，業據其於本院審理時供明在
    卷（見本院97年7 月9 日審判筆錄），應依刑法第38條第1
    項第2 款之規定宣告沒收，另扣案之電子磅秤1 個，雖係被
    告所有，然非供被告施用毒品所用之物，則不予宣告沒收。
據上論斷，應依刑事訴訟法第299 條第1 項前段、第273 條之1
第1 項，毒品危害防制條例第10條第1 項、第18條第1 項前段，
刑法第11條、第38條第1 項第2 款，判決如主文。
本案經檢察官高俊申到庭執行職務。
中    華    民    國    97    年    7     月    30    日
                  刑事第六庭法  官  周明鴻
以上正本證明與原本無異。
如不服本判決應於判決送達後10日內向本院提出上訴狀，其未敘
述上訴之理由者並得於提起上訴後20日內向本院補提理由書 (均
須按他造當事人之人數附繕本)。
                            書記官  丁梅芬
中    華    民    國    97    年    7     月    30    日
附錄論罪科刑法條：毒品危害防制條例第10條第1 項
施用第一級毒品者，處 6 月以上 5 年以下有期徒刑。


司法院資訊處製作；財團法人民間司法改革基金會備份。
